臺灣高雄地方法院刑事判決　　　　　　　 94年度訴字第641號
公　訴　人　臺灣高雄地方法院檢察署檢察官
被　　　告　甲○○
上列被告因違反毒品危害防制條例案件，經檢察官提起公訴（93
年度毒偵字第7556號），本院合議庭裁定由受命法官獨任進行簡
式審判程序，茲判決如下：
    主  文
甲○○施用第一級毒品，累犯，處有期徒刑玖月，扣案之第一級
毒品海洛因壹包（淨重零點零玖公克，包空裝重零點貳公克）沒
收銷燬之。
    事  實
一、甲○○曾於民國92年間因施用毒品案件，經本院以92年度易
    字第1086號刑事判決判處有期徒刑 6月確定，於93年7月8日
    執行完畢。其前於90年間因施用毒品案件，經本院以90年度
    毒聲字第1869號裁定送勒戒處所觀察、勒戒後，認有繼續施
    用毒品之傾向，經本院以90年度毒聲字第2306號裁定令入戒
    治處所施以強制戒治，並以90年度毒聲字第7700號裁定停止
    戒治付保護管束，於94年 4月25日保護管束期滿視為強制戒
    治執行完畢，經臺灣高雄地方法院檢察署檢察官於91年 5月
    27日以91年度戒毒偵字第 429號為不起訴處分確定；復於92
    年間因施用毒品，經本院以92年度毒聲字第1793號裁定令入
    戒治處所施以強制戒治，惟於93年1月9日施行之新修正毒品
    危害防制條例第35條第 1項規定，強制戒治中之案件，適用
    修正後之規定，故該強制戒治不能繼續執行，而視為於93年
    1月8日強制戒治執行完畢，並另由臺灣高雄地方法院檢察署
    檢察官以92年度戒執2字第317號法律修正行政報結，並未繼
    續執行強制戒治。詎其不知悔改，明知海洛因業經公告為毒
    品危害防制條例第2條第 2項所列管之第1級毒品，不得非法
    持有、施用，復基於施用第 1級毒品海洛因之犯意，於前揭
    強制戒治執行完畢釋放後 5年內，於93年12月3日晚上6時30
    分，在其位於高雄縣林園鄉○○村○○路19號住處內，將海
    洛因摻水以注射針筒注入體內之方式，施用第 1級毒品海洛
    因1次。嗣經警方於93年12月4日上午10時55分，在高雄縣林
    園鄉○○路與忠孝西路口處臨檢查獲，並扣得第 1級毒品海
    洛因1包（淨重0.09公克、空包裝重0.2公克），且於93年12
    月4日下午1時5分採尿送驗後，始知上情。
二、案經高雄縣警察局小港分局報請臺灣高雄地方法院檢察署檢
    察官偵查起訴。
    理  由
一、本案被告甲○○所犯係死刑、無期徒刑、最輕本刑為 3年以
    上有期徒刑以外之罪，其於準備程序就前揭被訴事實為有罪
    之陳述，經受命法官告知簡式審判程序之旨，並聽取其與公
    訴人之意見後，本院認無不得或不宜改依簡式審判程序進行
    之處，爰依刑事訴訟法第273條之1第 1項、第284條之1，裁
    定本案由受命法官獨任進行簡式審判程序，合先敘明。
二、訊據被告對其於上揭時、地施用第 1級毒品海洛因之事實，
    於本院審理時（參見本院94年5月26日審判筆錄）坦承不諱
    ，並有扣案粉末1包，經送驗後係第1級毒品海洛因（淨重0.
    09公克、空包裝重0.2公克），此有法務部調查局94年2月3
    日調科壹字第220019016號鑑定通知書1紙附卷可稽。另查：
  (一)被告係於93年12月 4日下午1時5分，經臺灣高雄地方法院檢
    察署委託警方採集被告尿液送驗結果，呈嗎啡陽性反應，此
    有高雄市立凱旋醫院93年12月20日轉碼編號00000000濫用藥
    物尿液檢驗報告及查獲毒品案件嫌犯尿液代碼與姓名對照表
    各1紙附卷可稽，足見被告確有施用第1級毒品海洛因之事實
    無訛。
  (二)按海洛因施用入人體後水解還原成嗎啡，再循嗎啡之代謝方
    式排出體外，業據行政院衛生署藥物食品檢驗局73藥檢壹字
    第030221號函說明綦詳，且依醫學臨床實驗及根據英國藥學
    會出版ＩｓｏｌａｔｉｏｎａｎｄＩｎｄｅｎｔｉｆｉｃａ
    ｔｉｏｎｏｆＤｒｕｇｓ乙書第 293頁載明：海洛因經注射
    入人體後，在體內迅速水解成６ＭｏｎｏａｃｅｔｙＩｍｏ
    ｒｐｈｉｎｅ，再緩緩繼續水解成嗎啡，然後再循嗎啡之代
    謝方式排出，同書第431至432頁並載有：嗎啡經注射入人體
    後，約50%以上於 8小時內自尿中排出，至24小時排出約90%
    ，但48小時後仍有微量可檢出等語。是依上開說明，佐以被
    告前揭尿液檢驗報告，被告自白於前揭時間，有施用第 1級
    毒品海洛因1次等語，核與前揭事證相符，應堪採信。
  (三)另犯毒品危害防制條例第10條施用第 1級毒品之罪者，檢察
    官應先聲請法院裁定將被告令送勒戒處所觀察、勒戒，經觀
    察、勒戒後，認有繼續施用毒品傾向者，應由檢察官裁定聲
    請法院裁定令入戒治處所施以強制戒治，且經強制戒治執行
    完畢釋放後， 5年內再犯第10條之罪，檢察官應依一般刑事
    訴訟程序予以起訴論罪科刑，此觀諸毒品危害防制條例第20
    條第1項、第2項、第23 條第2項前段規定自明。經查，被告
    前於90年間因施用毒品案件，經本院以90年度毒聲字第1869
    號裁定送勒戒處所觀察、勒戒後，認有繼續施用毒品之傾向
    ，經本院以90年度毒聲字第2306號裁定令入戒治處所施以強
    制戒治，並以90年度毒聲字第7700號裁定停止戒治付保護管
    束，於94年 4月25日保護管束期滿視為強制戒治執行完畢，
    經臺灣高雄地方法院檢察署檢察官於91年5月27日以91 年度
    戒毒偵字第429號為不起訴處分確定；復於 92年間因施用毒
    品，經本院以92年度毒聲字第1793號裁定令入戒治處所施以
    強制戒治，惟於93年1月9日施行之新修正毒品危害防制條例
    第35條第 1項規定，強制戒治中之案件，適用修正後之規定
    ，故該強制戒治不能繼續執行，而視為於93年1月8日強制戒
    治執行完畢，並另由臺灣高雄地方法院檢察署檢察官以92年
    度戒執2字第317號法律修正行政報結，並未繼續執行強制戒
    治等情之事實，此有臺灣高等法院被告全國前案紀錄表、本
    院被告院內索引卡紀錄表、臺灣高雄地方法院檢察署刑案資
    料查註紀錄表各 1紙附卷可參。被告前既曾因施用毒品案件
    ，經強制戒治後，復因施用毒品，其於前開強制戒治執行完
    畢釋放後 5年內，再犯本案施用毒品罪，依毒品危害防制條
    例第23條第 2項之規定，屬應依法論罪科刑之行為，依前開
    說明，本案被告上開所為，係於前揭強制戒治執行完畢釋放
    後5年內，再犯毒品危害防制條例第10條第1項施用第 1級毒
    品罪，本案事證明確，被告上開犯行洵堪認定。
三、按海洛因為毒品危害防制條例第2條第2項第1款所明定之第1
    級毒品。核被告所為，係犯同條例第10條第1項之施用第1級
    毒品罪。被告持有第 1級毒品進而施用，持有之低度行為為
    施用之高度行為所吸收，不另論持有毒品之罪。另查，被告
    曾於92年間因施用毒品案件，經本院以92年度易字第1086號
    刑事判決判處有期徒刑 6月確定，於93年7月8日執行完畢，
    ，此有臺灣高等法院被告全國前案紀錄表、本院被告院內索
    引卡紀錄表、臺灣高雄地方法院檢察署刑案資料查註紀錄表
    各1份存卷可考，其於5年內再犯本案有期徒刑以上之罪，為
    累犯，應依刑法第47條之規定加重其刑。爰審酌被告前因施
    用毒品案件經強制戒治執行完畢釋放後，仍未能徹底戒絕毒
    品，復犯本案施用毒品罪，顯見其無戒毒悔改之意，惟念其
    施用毒品之次數、施用毒品乃自戕一己之身體健康，尚未對
    他人造成危害，且犯後已坦承犯行，態度良好等一切情狀，
    量處如主文所示之刑。
四、又毒品危害防制條例第18條第 1項前段之規定，乃刑法第38
    條第1項第1款之特別規定，此所稱查獲之毒品，係指有罪判
    決書於事實欄內，已經認定為被告有罪事實之毒品，即足當
    之，不以仍屬於被告所有者為限（最高法院92年年度臺非字
    第297號裁判要旨參照）。經查，扣案之粉末1包（淨重0.09
    公克、空包裝重0.2公克），經送驗後係第1級毒品海洛因，
    已如前述，屬違禁物，不問是否屬與犯人所有與否，依毒品
    危害防制條例第18條第 1項前段規定，併予宣告沒收銷燬之
    。又鑑定耗損之毒品，既已滅失，即無庸併予宣告沒收銷燬
    ，附此敘明。
據上論斷，應依刑事訴訟法第273條之1第 1項、第299條第1項前
段，毒品危害防制條例第10條第1項、第18條第1項前段，刑法第
11條、第47條，判決如主文。
本案經檢察官乙○○到庭執行職務。
中　　華　　民　　國　　94　　年　　5 　　月　　31　　日
                   鳳山刑事第3庭法　官  唐中興
以上證明與原本無異。
如不服本判決，應於判決送達後10日內，向本院提出上訴狀。
                                書記官  顏宗貝
中　　華　　民　　國　　94　　年　　5 　　月　　31　　日
附錄本案判決論罪科刑法條：
毒品危害防制條例第10條
施用第1級毒品者，處6月以上5年以下有期徒刑。
施用第2級毒品者，處3年以下有期徒刑。
